【裁判字號】    89,易,1786
【裁判日期】    890629
【裁判案由】    傷害
【裁判全文】
臺灣板橋地方法院刑事判決                        八十九年度易字第一七八六號
    公  訴  人  臺灣板橋地方法院檢察署檢察官
    被      告  乙○○
右列被告因傷害家庭暴力案件，經檢察官提起公訴（八十九年度偵字第五九六三號）
，本院判決如左：
    主  文
乙○○傷害人之身體，處有期徒刑參月，如易科罰金以參佰元折算壹日。
    事  實
一﹑乙○○原係甲○○之夫，其二人具家庭暴力防治法第三條第一款之家庭成員關係
    。乙○○於八十九年一月二十八日十六時三十分許，因與甲○○發生口角，竟萌
    生傷害甲○○之犯意，在臺北縣板橋市○○○路○段三四巷十五之一號住處，毆
    打甲○○臉部，而甲○○因遭乙○○毆打復造成其身體復撞及其他器物，計受有
    上下唇挫傷﹑右下腿挫傷﹑瘀血及右臀挫創傷等傷害。
二﹑案經被害人甲○○訴請台北縣警察局板橋分局報請台灣板橋地方法院檢察署檢察
    官偵查起訴。
    理  由
一﹑右開犯罪事實業經被告乙○○於警偵訊時坦承不諱，其於偵訊時明確供稱：（八
    十九年一月二十八日四點半，在住處打她？）是，當時因細故吵架，一時氣憤才
    以手打她。（打她何處？）臉部﹑腿部及臀部是因我打她，她撞到東西所致等語
    （件偵查卷第十四頁背面偵訊筆錄），核與被害人甲○○於警訊時指訴受傷情節
    相合，參以被害人甲○○於八十九年一月二十八日至醫院接受診療結果，其身體
    受有上下唇挫傷﹑右下腿挫傷﹑瘀血及右臀挫創傷等傷害，有台北縣板橋市全泰
    中西診所出具診斷證明書可按。是以被告確曾於事實欄所示時地傷害被害人甲○
    ○，而甲○○因遭被告毆打臉部，復造成其身體撞及其他器物，致受有上下唇挫
    傷﹑右下腿挫傷﹑瘀血及右臀挫創傷，關於其右下腿及右臀部受傷結果之發生，
    與被告所著手之傷害行為有相當因果關係，且該結果亦符合被告之傷害本意，被
    告於本院審理時辯稱：當時只有雙方拉扯云云，無非畏罪避重就輕之詞，不足採
    信，本件事證明確，被告犯行堪以認定。
二﹑核被告乙○○於著手本件傷害犯行時，與被害人甲○○具有夫妻關係，其二人於
    八十九年一月三十日協議離婚，現已辦妥離婚登記，此經被告供述在案，並有離
    婚協議書可稽。故被告前開傷害行為係家庭暴力犯罪，應以犯刑法第二百七十七
    條第一項之普通傷害罪論處。爰審酌被告於婚姻關係存續期間，因細故毆打原配
    偶之犯罪動機﹑情節﹑手段﹑被害人受傷程度，與被告犯罪後態度等一切情狀，
    量處如主文所示之刑，並諭知如易科罰金之折算標準，以資懲戒。
據上論斷，應依刑事訴訟法第二百九十九條第一項前段，刑法第二百七十七條第一項
﹑第四十一條，罰金罰鍰提高標準條例第一條前段﹑第二條判決如主文。
本案經檢察官林建中到庭執行職務
中    華    民    國      八十九      年      六      月    二十九      日
                                      臺灣板橋地方法院刑事第四庭
                                          法  官  陳  恒  寬
右正本證明與原本無異。
如不服本判決，應於判決送達後十日內，向本院提出上訴狀。
                                          書記官  葉  瑩  庭
中    華    民    國      八十九      年      七      月      一        日
附錄論罪科刑法條
刑法第二百七十七條
傷害人之身體或健康者，處三年以下有期徒刑，拘役或一千元以下罰金。
犯前項之罪，因而致人於死者，處無期徒或七年以上有期徒刑，致重傷者，處三年以
上、十年以下有期徒刑。


司法院資訊處製作；財團法人民間司法改革基金會備份。
